臺灣臺南地方法院刑事判決　　　　　　　　　　　　　九十三年度易字第三三五號
　　公　訴　人　臺灣臺南地方法院檢察署檢察官
　　被　　　告　丙○○
右列被告因竊盜案件，經檢察官提起公訴（九十三年度偵字第三一三○號），被告就
犯罪事實為有罪之陳述，本院經裁定行簡式審判程序，判決如左：
    主    文
丙○○連續攜帶兇器竊盜未遂，累犯，處有期徒刑捌月。
扣案六角扳手貳支均沒收。
    事    實
一、丙○○有多次竊盜前科，於民國八十三年間，再因犯竊盜罪及強盜罪，經臺灣高
    等法院臺南分院分別判處有期徒刑三年、二年，並經定執行刑為四年十月；復於
    八十六年間，因竊盜案件，經臺灣高等法院臺南分院以八十六年度上易字第二○
    六一號判處有期徒刑二年確定，並與上開竊盜案及強盜案接續執行，且於八十九
    年十二月十八日假釋出監，假釋中付保護管束，於九十一年三月二十八日保護管
    束期滿執行完畢（以上部分起訴書均漏未記載）。
二、詎丙○○仍不知悔改，復基於意圖為自己不法所有之概括犯意，於九十三年三月
    十三日上午十一時許，駕駛車牌號碼２Ｍ－５２７１號自小客車，攜帶其所有且
    客觀上對人生命、身體具有危險性可供兇器使用之六角扳手二支，至臺南縣官田
    鄉大崎村六六號國立臺南藝術學院大門外側產業道路上，先持前開六角扳手中一
    支穿鑿破壞乙○○所有之車牌號碼ＡＶ—八五九一號自用小客車電門鎖（毀損電
    門鎖部分未經告訴），欲竊取車內之財物，嗣因無力開啟該車車門，致未得逞；
    丙○○復以前開同一之方法，破壞方慈蒨所有之車牌號碼ＫＵ—Ｏ八八一號自用
    小客車電門鎖，致該電門鎖不堪使用，且進入車內著手翻查車內財物欲行竊取之
    際，適為彼時途經該處之楊炳章、林政治發覺有異而報警查獲，致未行竊得逞，
    且扣得供行竊用之六角扳手一支，並經警另於丙○○所駕駛之自用小客車內另扣
    得預備供行竊用之六角扳手一支。
三、案經臺南縣警察局麻豆分局報告臺灣臺南地方法院檢察署檢察官偵查起訴。
    理    由
一、本件係經被告丙○○於本院當庭表示認罪，而以簡式審判程序加以審理，有本院
    九十三年五月十一日準備程序筆錄及審理筆錄附卷足憑，則依據刑事訴訟法第二
    百七十三條之二、同法第一百五十九條第二項之規定，不適用傳聞法則有關限制
    證據能力之相關規定，合先敘明。
二、右開犯罪事實，業據被告丙○○供承不諱，核與被害人乙○○、方慈蒨指述及證
    人楊炳章、林政治證述之情節相符，且有前開六角扳手二支扣案足資佐證，互核
    相符，本件事證明確，被告竊盜及毀損之犯行，堪予認定。
三、按刑法第三百二十一條第一項第三款之攜帶兇器竊盜罪，係以行為人攜帶兇器竊
    盜為其加重條件，此所謂兇器，其種類並無限制，凡客觀上足對人之生命、身體
    、安全構成威脅，具有危險性之兇器均屬之，且祇須行竊時攜帶此種具有危險性
    之兇器為已足，並不以攜帶之初有行兇之意圖為必要。是以，螺絲起子、鉗子等
    一般家庭日常工具，只要客觀上足對人之身體、生命構成威脅，即屬該款所指之
    兇器，最高法院七十九年度台上字第五二五三號判例意旨可資參照。查扣案六角
    扳手二支為被告持供犯本件竊盜罪之用，業據被告自承在卷，而該等工皆質地堅
    硬之工具，無論被告主觀上是否旨在行兇亦僅用以行竊，在客觀上既具有行兇之
    危險性，均屬兇器之一種。
四、核被告丙○○所為，係犯刑法第三百二十一條第二項、第一項第三款之攜帶兇器
    竊盜未遂罪及刑法第三百五十四條毀損罪。被告持上開六角扳手，連續二次竊盜
    犯行，時間緊接，觸犯犯罪構成要件相同之罪名，係基於概括犯意而為，應依連
    續犯規定論以一罪，即連續加重竊盜未遂罪，並加重其刑。又被告係以破壞被害
    人所有汽車之電門鎖之方式著手竊盜行為，所犯毀損罪與連續加重竊盜未遂罪間
    ，有方法、目的之關係，為牽連犯，應依刑法第五十五條之規定，從較重之連續
    加重竊盜未遂罪論斷。被告有如事實欄一所示之犯罪科刑及執行紀錄，有臺灣高
    等法院被告全國前案紀錄表一份在卷可按，其前受有期徒刑之執行完畢後，五年
    內再犯本件有期徒刑以上之罪，為累犯，應依刑法第四十七條規定遞予加重其刑
    。被告連續二次竊盜犯行，均已著手於竊盜行為之實施，而未至竊被害人財物之
    結果，為未遂犯，均應依刑法第二十六條前段規定減輕其刑。被告同時有上開刑
    之加重及減輕事由，應依刑法第七十一條第一項規定，先加後減之。又公訴人雖
    未對被告毀損被害人方慈蒨所有之車牌號碼ＫＵ—Ｏ八八一號自用小客車電門鎖
    之犯行提起公訴，然該部分業經被害人方慈蒨表明告訴，且與檢察官起訴並論罪
    部分即被告所犯加重竊盜未遂犯行間，具有牽連犯之關係，屬裁判上一罪之同一
    案件，為起訴效力所及，本院自應依法一併加以審理，附此敘明。爰審酌被告丙
    ○○有多次竊盜前科，素行不良，有臺灣高等法院被告全國前案紀錄表一份在卷
    可按，惟本件竊盜僅二件且均未得逞，造成被害人之損失甚微，並被告犯罪動機
    、目的、手段及犯罪後坦承犯行，態度良好等一切情狀，量處如主文所示之刑，
    以資懲儆。
五、扣案六角扳手二支，係被告所有，分別持供前開犯罪所用及供犯罪預備之物，業
    據被告供承在卷，應依刑法第三十八條第一項第二款之規定，併予宣告沒收。
據上論斷，應依刑事訴訟法第二百七十三條之一第一項、第二百九十九條第一項前段
，刑法第五十六條、第三百二十一條第二項、第一項第三款、第三百五十四條、第五
十五條、第四十七條、第二十六條前段、第三十八條第一項第二款，罰金罰鍰提高標
準條例第一條前段，判決如主文。
本案經檢察官甲○○到庭執行職務。
中    華    民    國      九十三      年      五      月      二十五    日
                                臺灣臺南地方法院刑事第三庭
                                        法  官  徐  文  瑞
右正本證明與原本無異。
如不服本判決，應於判決送達後十日內，向本院提出上訴狀。
                                        書記官  李  珍  瑩
中    華    民    國      九十三      年      五      月      二十五    日
附錄條文：
中華民國刑法第三百二十一條
犯竊盜罪而有左列情形之一者，處六月以上、五年以下有期徒刑：
三  攜帶兇器而犯之者。
前項之未遂犯罰之。
